臺灣雲林地方法院民事判決             99年度重勞訴字第3號
原      告  林長泰
訴訟代理人  蔡奉典律師
複  代理人  洪惠珠
被      告  南亞塑膠工業股份有限公司
法定代理人  吳欽仁
訴訟代理人  林瑞堂
上列當事人間請求確認僱傭關係存在事件，本院於民國100 年6
月28日言詞辯論終結，判決如下：
    主      文
原告之訴及假執行之聲請均駁回。
訴訟費用由原告負擔。
    事實及理由
壹、程序方面：
一、按確認法律關係之訴，非原告有即受確認判決之法律上利益
    者，不得提起之，民事訴訟法第247 條第1 項前段定有明文
    。所謂即受確認判決之法律上利益，須因法律關係之存否不
    明確，致原告在私法上之地位有受侵害之危險，而此項危險
    得以對於被告之確認判決除去之者，始為存在（最高法院27
    年上字第316 號判例可資參照）。本件原告主張兩造間之僱
    傭關係存在，然為被告所否認，兩造間僱傭關係存否即屬不
    明確，以致原告在私法上之地位有受侵害之危險，而此項危
    險得以對於被告提起確認訴訟除去之，故原告有提起本件確
    認訴訟之法律上利益，合先敘明。
二、次按對於私法人或其他得為訴訟當事人之團體之訴訟，由其
    主事務所或主營業所所在地之法院管轄；因契約涉訟者，如
    經當事人定有債務履行地，得由該履行地之法院管轄，民事
    訴訟法第2 條第2 項、第12條復有明文。本件被告之主營業
    所所在地雖在高雄市前鎮區○○○路35之1 號，惟因原告受
    僱於被告設在雲林縣麥寮鄉之環氧樹脂廠擔任操作員，本件
    勞動契約之債務履行地在雲林縣境內，故本院亦有管轄權，
    併予敘明。
貳、實體方面：
一、原告起訴主張：
  (一)、原告自民國（下同）83年7 月14日起受僱於被告，擔任被
      告之雲林縣麥寮環氧樹脂廠一課合成操作員兼領班。被告
      於99年5 月6 日以原告曾於99年2 月26日上班中擅離職守
      至他處睡覺，依規定記大過一次；另原告於99年4 月8 日
      深夜，夥同證人即包商邱平勇毆打證人即被告職員曾漢平
      ，致證人曾漢平頭部受傷昏迷送醫，應記大過二次，以原
      告違反勞動契約、工作規則情節重大為由，將原告免職。
      原告不服，曾向雲林縣勞資關係協會勞資爭議協調會（下
      稱雲林縣勞資爭議協調會）申請協調，但被告仍拒絕原告
      回復工作。惟原告並未於99年2 月26日擅離職守至他處睡
      覺，原告當天因身體不適，已向單位主管請假獲准，事後
      被告亦未對原告為任何懲處之行為，竟於事隔2 個多月後
      才以該理由將原告補記大過一次，實無理由。況且原告果
      真有上班睡覺之情事，核該情節應屬「違反勞動契約或工
      作規則」之違規，依勞動基準法（下稱勞基法）第12條第
      2 項規定，雇主如欲以該理由終止勞動契約，尚須符合「
      情節重大」之要件才能終止契約，且應於知悉該情形之日
      起30日內為之，故被告遲至99年5 月才以該理由為終止僱
      傭契約之理由之一，顯然與法不符。又原告並未與證人邱
      平勇共同毆打證人曾漢平，證人邱平勇與證人曾漢平發生
      爭執時，原告雖有在場，但原告並未為傷害之行為，故證
      人曾漢平受傷與原告無關，該傷害案件業經臺灣雲林地方
      法院檢察署（下稱雲林地檢署）偵查終結，對原告為不起
      訴處分確定。再按「勞資關係係以勞動力為中心，受時間
      、空間限制之結合關係，並非勞工與雇主之全人格之結合
      關係，因此在工作時間外之勞工業務外行為，屬於勞工私
      生活範圍，非雇主所得任意支配，惟有勞工之行為與事業
      活動有直接關聯，且損害事業之社會評價，為維持事業秩
      序之必要，方足成為懲戒之對象…，苟上訴人（即勞工）
      確於下班後在工會辦公室與邱○○發生爭執，該爭執與事
      業活動毫無關聯…，能否謂其傷害行為，足以破壞事業之
      秩序，影響事業之發展，亦有待斟酌」，有最高法院82年
      臺上字第1786號判決意旨可參，證人邱平勇與證人曾漢平
      發生爭執之地點並非公司之營業廠所或員工宿舍，亦非發
      生於上班時間，被告藉故將原告解僱，顯然與勞基法第12
      條第1 項第2 款之要件不符。綜上，被告之解僱為不合法
      ，故兩造之僱傭關係尚屬存在，但被告拒絕原告給付勞務
      ，原告無補服勞務之義務，故原告仍得依民法第487 條之
      規定，請求被告給付薪資。原告99年1 月份之薪資為新臺
      幣（下同）49,805元，99年2 月份之薪資為52,711元，99
      年3 月份之薪資為58,674元，99年4 月份之薪資為47,428
      元，平均每月薪資為52,155元。原告每月領薪二次，約於
      每月5 日及20日各領一次，所領薪資比例約為二比一，故
      被告於每月5 日應給付原告34,770元、每月20日應給付原
      告17,385元，至被告復職之日為止。為此，提起本件訴訟
      ，並聲明：1.確認原告與被告間之僱傭關係存在；2.被告
      應自99年5 月6 日起至原告復職之日止，按月於每月5 日
      給付原告34,770元、於每月20日給付原告17,385元；3.前
      項請求原告願供擔保請准宣告假執行。
  (二)、對證人之證詞，陳述意見如下：
    1.證人曾漢平證稱：其因害怕遭到生命威脅，所以不敢針對
      檢察官的不起訴處分書提出再議，其聽從律師意見，要等
      原告提起確認僱傭關係存在之訴時，藉由出庭指證原告等
      語，顯不合常理。可見證人曾漢平於刑事程序受挫之後，
      對原告積怨頗深，實難期待其證詞之公正客觀，其證稱遭
      原告毆打、原告於上班中喝酒、睡覺等語，均非可採。
    2.由證人邱平勇之證述可知，99年4 月8 日晚上原告與證人
      邱平勇去找證人曾漢平是出於偶然，並非二人約好要去找
      證人曾漢平興師問罪，證人曾漢平受傷是被證人邱平勇打
      招呼所推倒，證人邱平勇年紀雖較證人曾漢平大，但因證
      人邱平勇當晚有喝酒，比較無法節制推人之力道，事出突
      然，證人曾漢平沒有防備，所以才被證人邱平勇推倒撞到
      門上之喇叭鎖。
    3.證人范秉睿並未親見原告毆打證人曾漢平，而是聽聞證人
      曾漢平之轉述，故其證詞不足為不利原告之認定。此外，
      證人范秉睿為被告之員工，實難期待員工會作出不利於被
      告之陳述。證人范秉睿於99年2 月26日幫原告送出假單，
      原告請假時間為凌晨12時30分至4 時30分，該假單已經各
      級主管批准，故原告於99年2 月26日整日均為請假狀態，
      證人范秉睿應知之甚詳，不意證人范秉睿於作證時仍配合
      被告之說詞，任意指稱原告於99年2 月26日上班時有睡覺
      、遲到、早退之違規事由，其證詞顯然偏頗。
    4.證人林平和、留偉峰固均稱原告與證人邱平勇曾於調解委
      員會向證人曾漢平道歉，並承諾要賠償金錢等語，但證人
      林平和另稱原告沒有承認毆打證人曾漢平，證人留偉峰另
      證稱沒有印象原告有承認毆打證人曾漢平，可見原告應是
      為了息事寧人，讓官司早日落幕，才會以低姿態尋求解決
      。
  (三)、對被告答辯之陳述：
    1.雲林縣勞資爭議協調會會議紀錄明確記載：「勞資雙方可
      循其他途徑解決」、「以上協調紀錄經當場審閱朗讀，確
      認無異，本案協調未成立，簽名於後」，顯見兩造間協調
      未果，並無達成任何協議，自無如被告所言，已成立「附
      停止條件之和解」。該會議紀錄雖有「勞方主張：…請求
      雇主予以回復工作或因須照顧臥病之母親予以發給慰問金
      」、「協調方案：…請公司體恤勞方服務公司多年，依工
      作年資計算予以發給慰問金」及「資方代表同意將勞方因
      須照顧臥病之母親帶回協商請示予以發給慰問金」等記載
      ，不過上開記載僅是協調會中之會議記載，並非兩造已達
      成合意。易言之，依勞資協調會議之運作實務，如兩造已
      達成初步合意，但因資方代表權限不足無法當場成立協調
      之情形，通常都會再定一次期日，俾資方代表向公司請示
      後，再行表示意見。惟如勞資雙方尚存歧異且無再協調之
      意願，就會直接宣布協調不成立，請雙方另尋途徑解決紛
      爭，本件即屬此種情形，因此會議紀錄中固有「慰問金」
      之相關記載，但只是紀錄曾有該協調方案之提出，並非兩
      造已達成合意。又要約經拒絕者，失其效力；對話為要約
      者，非立時承諾，即失其拘束力，民法第155 條、第156
      條（民事準備(一)狀誤載為第156 條、第157 條）定有明文
      。另當事人於調解中所為之陳述或讓步，於調解不成立後
      ，不得採為裁判之基礎（民事訴訟法第422 條參照）。因
      此縱認原告曾提出「慰問金」之請求，亦因被告當場拒絕
      、未立即承諾，導致協調不成立，而失其拘束之效力。既
      因協調不成立而失其效力，則被告事後表示願意發給慰問
      金之行為，應視為被告之新要約，而非被告所謂「停止條
      件之成就」。
    2.被告固指摘原告有毆打證人曾漢平之行為，惟此經雲林地
      檢署嚴格之刑事偵查後，認原告罪嫌不足，而予不起訴處
      分，顯見被告以原告毆打證人曾漢平為由，而對原告記過
      免職之處分非有所據。
    3.證人曾漢平固曾向雲林縣警察局臺西分局報案，指稱原告
      徒手毆打其頭部及腹部，並提起告訴。惟據長庚醫院麥寮
      分院診斷證明書記載，證人曾漢平僅有頭部挫傷併左前額
      兩處撕裂傷，並未記載證人曾漢平腹部受有任何傷害。且
      證人邱平勇在偵查中亦自白，係伊徒手推證人曾漢平，方
      致證人曾漢平頭部撞擊喇叭鎖而受傷，原告當時在現場只
      有扶證人曾漢平，伊並未看到原告出手等語，故尚難僅憑
      證人曾漢平之指述，與證人范秉睿之訪談紀錄，即遽認原
      告有毆打證人曾漢平之行為。
    4.證人曾漢平於自白書上記載：其推測被毆事件是起因於99
      年2 月26日原告睡覺被拍照等語，乃係證人曾漢平個人臆
      測之詞，不足為據。何況，證人曾漢平被毆打之前，被告
      並不知悉原告睡覺一事，原告也未因此而被懲處，則原告
      何來懷恨在心？顯然是被告對原告挾怨在心之指摘，毫無
      證據可信。
    5.原告為了維護證人邱平勇，才會聲稱證人曾漢平是自己受
      傷，後來被告不分青紅皂白將原告免職，原告才會於雲林
      縣勞資爭議協調會協調時澄清是證人邱平勇毆打證人曾漢
      平。
    6.衡量上開記過處分之程度干係重大，且直接影響原告工作
      權益，基於保護勞工之立法意旨，被告自應審慎為之。原
      告並無毆打證人曾漢平，然被告捨刑事不起訴處分於不顧
      ，在無任何直接證據之情形下，僅憑證人曾漢平一面之詞
      ，及范秉睿之傳聞陳述，即予原告二大過之處分，並予免
      職，其過程確屬輕率，未給予勞工權益應有之保障。又如
      參考公務人員懲戒之制度，縱經懲戒處分後，其相關之刑
      事確定裁判所認定之事實與議決相異者，亦得撤銷原處分
      。相較之下，被告於本事件之處置，猶如執懲戒大權，恣
      意生殺，對於原告工作權益之保障全無，更見該處分不當
      。
    7.原告99年2 月26日因身體不適而趴於桌上休息，且當天已
      完成請假程序，應不構成勞動規則中「擅離職守至他處睡
      覺」之規定，被告以此為由予以記過處分，應屬無據。
    8.雇主不經預告而終止勞動契約，應以勞工有無與勞基法第
      12條第1 項各款事由相符之特定具體事實為限，故被告以
      原告違反勞動契約、工作規則，記三大過免職之處分，即
      與勞基法第12條之規定有違，該免職之處分尚非適法，不
      生終止勞動契約之效力。
    9.被告將原告予以免職之處分，核非適法，已如上述，即應
      認其拒絕受領勞工提供勞務之受領勞務遲延，勞工無補上
      開期間服勞務之義務，並得依原定勞動契約請求該期間之
      報酬。又被告主張依民法第487 條但書規定，製造業員工
      平均薪資為39,013元，應自原告請求補發之工資內扣除等
      語。惟民法第487 條但書適用之要件，係受僱人轉向他處
      服勞務所取得或故意怠於取得之利益，僱用人得由報酬額
      內扣除之，而本件原告並未受僱於他人，並無轉向他處服
      務，被告主張應自原告請求補發之工資內扣除39,013元等
      語，於法未合。另有關效率獎金、交通津貼、伙食津貼、
      地區津貼、職務津貼及夜點費等，均屬工作上之報酬，在
      制度上有經常性者，並非被告非經常性、任意性之給予，
      依勞基法第2 條第3 款及實務之見解，自應納入工作上之
      報酬。
    10.勞基法第12條第1 項第2 款固規定: 「對於雇主、雇主家
      屬、雇主代理人或其他共同工作之勞工，實施暴行或有重
      大侮辱之行為者，雇主得不經預告終止契約」，姑且不論
      原告有無夥同證人邱平勇毆打證人曾漢平，但被告對於該
      事由並未對原告作免職之處分（亦即被告並未因該事由而
      終止僱傭契約），而是作記二大過之處分，故就毆打證人
      曾漢平乙事而論，被告已作出較輕之記二次大過處分，依
      民法第148 條「行使權利，應依誠實及信用之方法」之規
      定，及勞基法保障勞工之立法意旨，被告應不得將已作成
      之記二大過處分，再變更為較重之免職處分。是若排除被
      告以原告於上班時間睡覺所記之大過一次，則原告僅被記
      二次大過，此時與被告之工作規則第41條第2 款「懲處之
      種類…二記大過：記三次大過予以免職」之規定，即不相
      符。
    11.被告於99年4 月12日訪談原告時已知悉原告與證人邱平勇
      往來密切，且二人數次偕同出入不正當場所，但被告迄今
      未以該事由對原告作出懲處，且依勞基法第12條第1 項第
      4 款對於勞工違反勞動契約或工作規則情節重大者，得終
      止契約之規定，限於自知悉之日起30日內為之，被告不得
      於知悉上開事實8 個月後，再以該事由對原告開罰。
    12.雇主不得於原先列於解僱通知書上之事由，於訴訟上為變
      更再加以主張，被告將原告解僱之事由依該公司99年5 月
      11日(99)南亞北總字第10200011FB36號函所載為「99年2
      月26日上班中擅離職守至他處睡覺」及「99年4 月8 日夥
      同包商邱平勇毆打曾漢平」二項。但被告於訴訟程序中再
      翻陳年舊帳，增加解僱事由包括「恐嚇主管范秉睿」、「
      出入不正當場所、賭博、至色情越南店玩樂」、「99年2
      月26日早退矇混出廠」等不當行為，被告甚至謂上開行為
      已累計7 大過，均足以將原告解僱云云。核諸最高法院95
      年臺上字第2720號判決意旨，被告於訴訟程序中不得增加
      新的解僱事由，故被告上開新增解僱事由之主張均與法不
      合。
    13.再者，依勞基法第12條第2 項規定，以該條第1 項第4 款
      之規定終止勞動契約須於知悉其情形之日起30日內為之。
      被告為法人，不是自然人，故所謂知悉當然不可能是法人
      知悉。又被告為重量級之上市公司，員工數以萬計，故所
      謂知悉亦不可能是其法定代理人知悉，必定是以該法人編
      制內對原告之工作有監督職權之人員是否知悉為準，依被
      告所載應係證人即值班主管吳永鵬。而證人吳永鵬於99年
      2 月26目當天即知悉原告於上班時離開工作崗位至用膳室
      休息之事，亦已同意准假在案。被告既已准假在前，豈可
      遲至99年5 月5 日再以該理由對原告記一大過，並將原告
      免職？
二、被告之答辯：
  (一)、依99年5 月31日兩造均已簽署之「雲林縣勞資爭議協調會
      會議紀錄」第九點勞資雙方主張(一)末段記載：「請求雇主
      （即被告）予以回復工作或因須照顧臥病之母親予以發給
      慰問金」、第十點協調方案載明：「勞方…請公司體恤勞
      方服務公司多年，依工作年資計算予以發給慰問金」、第
      十一點協調結論(一)記載：「資方代表同意將勞方因須照顧
      臥病之母親帶回協商請示予以發給慰問金」，由此可知，
      兩造於協調時已成立「附停止條件之和解」，原告即應受
      此和解契約之拘束。嗣後被告於99年6 月4 日即簽准同意
      以資遣費標準發給原告慰問金共827,000 元，初始原告同
      意領取，但之後又反悔。而兩造就本件復職之爭議既已達
      成以給付慰問金方式和解，原告復提起本件訴訟，所請實
      無理由，應予駁回。
  (二)、原告雖提出雲林地檢署檢察官之不起訴處分書，主張原告
      未毆打證人曾漢平，不應受被告免職處分。惟刑事判決所
      為事實之認定，於獨立民事訴訟之裁判時不受其拘束，鈞
      院仍得就該偵查案件調查所得之證據，及兩造之主張暨聲
      明之證據，自行調查斟酌，決定取捨後，依自由心證，自
      為認定。原告雖另舉最高法院82年臺上字第1786號判決，
      主張證人邱平勇與證人曾漢平之爭執與被告之事業活動無
      關云云，惟查：
    1.原告是證人曾漢平之直屬主管，其不思以身作則，竟於99
      年2 月6 日擅離職守至他處睡覺，且事後懷疑證人曾漢平
      舉發其上開行為，因此對證人曾漢平懷恨在心，遂於同年
      4 月8 日夥同證人邱平勇至證人曾漢平住處，聯手毆打證
      人曾漢平成傷致昏迷，則原告與證人邱平勇顯然具備共犯
      結構，即二人有犯意聯絡及行為分擔，縱原告未動手毆打
      證人曾漢平，惟其就證人邱平勇所為之傷害行為，亦應依
      共謀共同正犯之規定負擔法律責任。
    2.上開毆打事件雖發生於下班時間，地點非在工作場所，但
      毆打之動機是原告懷疑證人曾漢平舉發其擅離職守至他處
      睡覺，即與原告之工作有直接關聯，因而系爭毆打行為與
      事業活動有直接關聯，已足以損害被告公司之社會評價，
      ，原告即得為被告懲戒之對象。
    3.又縱認原告未動手或未能證明其動手毆打證人曾漢平而不
      應予以免職，惟依被告工作規則第40條第4 項第5 款「在
      外行為不檢影響公司聲譽」之規定，原告亦應予記大過處
      分。
  (三)、被告係以原告累計三大過且違反勞動契約、工作規則情節
      重大予以免職：
    1.原告主張其上班中擅離職守至他處睡覺被記大過一次是其
      被免職之「唯一」原因，並非事實。原告上班中擅離職守
      至他處睡覺被記大過一次，只是其被免職之「部分」原因
      ，尚須累計加上原告於99年4 月8 日深夜夥同證人邱平勇
      毆打證人曾漢平部分被記大過二次，合計滿三大過始應予
      免職。準此，就各該記過之處分，均無須有情節重大及應
      自知悉其情形之日起30日內為之之限制。
    2.若單就上班中擅離職守至他處睡覺（大過一次）或原告夥
      同證人邱平勇毆打證人曾漢平（大過二次），均尚未滿足
      免職之必要條件或成立「違反勞動契約或工作規則情節重
      大」，只有累計三大過，基於累犯之法理，始符合上開免
      職及違反勞動契約或工作規則情節重大之要件。
    3.何況，被告係至99年4 月19日證人曾漢平於訪談中提到其
      推測原告夥同證人邱平勇毆打他，可能因原告睡覺被拍照
      有關，被告方知悉原告於上班中擅離職守至他處睡覺之事
      實。
  (四)、原告主張其未於99年2 月26日上班中擅離職守至他處睡覺
      ，當天因身體不適而請假云云，亦與事實不符。依原告99
      年4 月14日之自白書記載，原告是凌晨2 點離開工作地點
      至用膳室趴在桌上休息，顯屬上班中擅離職守至他處睡覺
      。原告主張99年2 月26日當日請假並經被告准假在案，事
      實上是原告夜班後4 小時即凌晨4 時30分至早上8 時30分
      請假，夜班之前4 小時即凌晨12時30分至4 時30分，仍為
      原告上班時間，原告自白書已明白記載其於凌晨2 時即上
      班時段內擅離職守至他處（用膳室）睡覺，顯然與其事先
      已請假之後4 小時係屬二事，不可混為一談。
  (五)、依證人曾漢平與證人范秉睿之訪談記錄所載，證人曾漢平
      被打，經送醫急救手術醒來後見到證人范秉睿，在手術後
      未能語言之情況下以筆寫下「我被打要報警」，並以手指
      向原告，且手比2 人，證人曾漢平在被打昏迷後醒來第一
      時間所為之意思表示，顯然未經任何考量或修飾，是最真
      實之表達，較可採信。反觀原告對系爭毆打事件之說詞，
      反覆再三，於證人范秉睿詢問其證人曾漢平何以受傷時答
      稱：「曾員因跌倒受傷」，於99年4 月9 日接受訪談時陳
      稱：「曾員來開門時，不小心撞到門把鎖」，於99年4 月
      14日之自白書上記載：「曾員因證人邱平勇熱情打招呼而
      受傷」，於雲林縣勞資爭議協調會協調時又稱：「因陪同
      朋友至宿舍找證人曾漢平而捲入打架事件」，原告目睹全
      部經過，竟可編撰出四種不同情境，所述顯難令人採信。
      再者，證人曾漢平現年38歲，正值壯年，證人邱平勇年56
      歲，已屆老年，假設兩人互毆，合理推論應是二人皆掛彩
      ，或應是年邁之證人邱平勇受傷較重，但本件竟是時值壯
      年之證人曾漢平受傷昏迷須動手術縫合傷口，證人邱平勇
      卻毫髮無傷，同在現場之原告亦同，則合理推論應是原告
      與證人邱平勇聯手打人，較符常情。另觀證人曾漢平受傷
      之部位不只一處，絕非單純不小心跌倒、撞到門把鎖或因
      他人熱情打招呼拍打所致，亦不可能單獨一人毆打所造成
      ，應是二人聯手圍毆，才有可能導致多處傷口並致昏迷。
      此外，原告毆打證人曾漢平前數分鐘，曾打電話給證人范
      秉睿且出言恫嚇、語帶威脅，可證原告是預謀藉酒壯膽，
      帶著「惡意」去找證人曾漢平並予毆打，因為原告對其主
      管都敢出言威脅，則其出手打下屬，即不令人意外。綜上
      ，均足以證明原告確曾夥同證人邱平勇毆打證人曾漢平。
  (六)、所謂「解僱最後手段性」，係指勞工違反其於勞動契約應
      忠實履行職務之義務，雇主為維持經營管理秩序及企業正
      常運作，所採取之終極、無法迴避、不得已之最後手段，
      勞基法第12條第1 項所列之6 款事由即其適例。本件原告
      身為領班即領導幹部，竟與公司之包商往來密切，絲毫不
      予迴避，依原告99年4 月12日之訪談記錄，二人數次偕同
      出入不正當場所、賭博、越南店吃樂…越南店可摸X 等，
      其各該行為違法、不當已極明顯，再觀之原告於99年2 月
      26 日 上班中擅離職守至他處睡覺，原告顯然對其擔任領
      班即領導主管不但未能以身作則，復對其擔任主管應有之
      分際、應盡之職責毫不在意且全無分寸，此其一端。另勞
      工對於雇主、雇主代理人或其他共同工作之勞工實施暴行
      者，雇主得不經預告終止勞動契約，予以免職，勞基法第
      12 條 第1 項第2 款定有明文。本件被施暴者即原告所屬
      班員，遭原告夥同證人邱平勇圍毆致昏迷，則舉輕明重，
      原告顯已嚴重破壞被告公司事業經營之秩序、員工間和諧
      之感情，足以影響被告事業之經營發展，衡諸其情，如原
      告遂其再返回公司任職之請求，則對於被毆打之證人曾漢
      平及1 萬餘名堅守崗位、安分工作之員工，豈得事理之平
      ？綜上所述，被告公司所為免職處分，顯無違反解僱最後
      手段性原則。
  (七)、退萬步言之，原告主張依民法第487 條規定請求被告按月
      給付「平均工資」52,155元，其計算之金額亦顯然錯誤，
      且不符勞務報酬之要件：
    1.民法第487 條所稱勞務「報酬」等同勞基法第2 條第3 款
      規定之「工資」，所謂工資，須同時具備對價性及經常性
      之要件，原告所得項目僅本薪32,660元是屬工資，其餘諸
      如效率獎金、交通津貼、伙食津貼、地區津貼、職務津貼
      及夜點費等，均為被告單方之目的，給予具有勉勵、恩惠
      性質之給與，即非為勞工工作給付之對價，與勞動契約上
      之對價性、經常性之給與有別，不得列入工資範圍之內。
    2.原告訴之聲明第二項請求被告應自99年5 月6 日起至原告
      復職之日止，按月於每月5 日給付原告34,770元、於每月
      20日給付原告17,385元，即每月給付合計52,155元之勞務
      報酬，對此原告須舉證其在此期間內均已按時至工作場所
      向被告提出勞務給付，而為被告拒絕受領或不能受領，被
      告始負受領遲延責任。且原告亦須證明其已依債務本旨提
      出勞務給付，否則亦不生提出之效力。且原告此部分之請
      求為將來給付之訴，按請求將來給付之訴，以有預為請求
      之必要者為限，其以債權已確定存在，因到期有不履行之
      虞為其要件。被告公司為知名上市公司，即無到期有不履
      行之虞，故原告此部分之請求，亦無理由。
    3.原告居住之高雄地區，符合原告工作能力及條件之機會，
      舉目皆是，以原告過去之工作經驗及資歷，若其有意尋求
      工作，當可在其他公司服務取得報酬。而原告的專長為製
      造業，依行政院主計處之統計資料，製造業員工於99年10
      月（即原告起訴之當月）平均薪資為39,013元，是若原告
      在他處服勞務，其所得即應自請求被告補發之工資內扣除
      ，惟若因原告容有故意怠於取得薪資利益之情形，被告依
      民法第487 條但書之規定，亦得主張原告故意怠於向他處
      服勞務而領取之利益，應予扣除。
    4.原告因不可歸責於被告之事由，已經被依法解僱，雙方僱
      傭關係既已不存在，自不生就勞請求權之問題，再退步言
      之，原告且須證明其如不就勞，其職業技術水準將無法維
      持，否則原告此部分之請求即無理由。
  (八)、原告於99年2 月26日上班遲到，且酒醉身體不適，當班之
      主管即證人吳永鵬獲悉後至用膳室探視原告時，原告並未
      趴在桌上休息，嗣被發覺且遭拍照後，竟未辦理請假手續
      ，再度擅離職守矇混出廠，直至當日上午8 時10分，才打
      電話給證人范秉睿，表示前一天晚上太高興喝多了，以致
      身體不適，未請假即離廠表示歉意。之後原告又打電話給
      其課長許正忠，表明當日夜班因身體不適未能堅守崗位要
      求請假（0030至0430），許正忠於當日上午9 時才交代證
      人范秉睿代原告請假，非如原告所述，其於主管探視後，
      隨即完成請假手續。
  (九)、原告違反勞動契約、工作規則情節重大之事實，非止一端
      ，如99年2 月26日上班中擅離職守至他處睡覺、當日下班
      前原告再度擅離職守提早下班矇混出廠、99年4 月8 日深
      夜偕同證人邱平勇共同毆打證人曾漢平、毆打證人曾漢平
      前數分鐘打電話威脅恫嚇證人范秉睿、與證人邱平勇二人
      數次出入不正當場所、賭博、色情越南店吃樂等，足證對
      原告之處分並無違失之情。
  (十)、按勞基法第12條第1 項第4 款所謂「情節重大」，其審酌
      之重點應非在致生重大損害，而係勞工有違反勞動契約之
      行為，雇主與勞工間之勞動契約因該事由導致勞動關係受
      到何種程度之干擾，據以論斷是否屬情節重大。且僱傭契
      約為高度之信賴關係，亦為權利義務對等之雙務契約，依
      民法第488 條第2 項規定，各當事人本得隨時終止僱傭契
      約，惟政府為保障勞工之權益，於勞基法規定雇主非有法
      定事由，不得終止勞動契約，然勞工卻可隨時辭職，終止
      勞動契約，形成不公平之狀態。且勞工本有忠誠並勤勉的
      履行勞務給付之義務，勞工若違反該義務，致其行為使雇
      主產生不信任感，使其與雇主間之勞僱關係受到嚴重干擾
      ，破壞與雇主間之信賴關係，如仍強令雇主須僱用此一不
      適任之勞工至其法定退休年齡終老為止，顯違公平正義，
      且嚴重剝奪雇主之財產權益與自由權益，實無法期待雇主
      採用解僱以外之懲戒手段，而繼續與勞工維持勞僱關係時
      ，應認為已屬情節重大。
  (十一)、答辯之聲明：1.原告之訴及假執行之聲請均駁回；2.如受
      不利之判決，被告願供擔保請准宣告免為假執行。
三、兩造不爭執之事實：
  (一)、原告自83年7 月14日起受僱於被告公司，擔任雲林縣麥寮
      環氧樹脂廠一課合成操作員兼領班。
  (二)、被告於99年5 月6 日以原告曾於99年2 月26日上班中擅離
      職守至他處睡覺，依規定記大過一次；99年4 月8 日深夜
      夥同證人邱平勇毆打證人曾漢平致其頭部受傷昏迷送醫，
      記大過二次為由，依勞基法第12條第1 項第4 款「違反勞
      動契約或工作規則，情節重大者」之規定，終止兩造間之
      勞動契約。
  (三)、兩造於99年5 月31日至雲林縣勞資爭議協調會進行協調，
      原告請求被告予以回復工作，或以因須照顧臥病之母親為
      由發給慰問金，被告代表則同意將原告後者請求帶回請示
      公司後，發給慰問金。嗣被告內部於99年6 月4 日簽准同
      意以資遣費計算標準發給原告慰問金827,000 元，被告曾
      以電話通知原告領取上開慰問金，惟原告迄今仍未領取。
四、本件之爭點：
  (一)、兩造是否已就原告請求復職之爭議，達成以給付慰問金之
      方式成立和解？
  (二)、原告是否曾於99年2 月26日上班中，擅離職守至公司用膳
      室睡覺？
  (三)、原告是否曾於99年4 月8 日夥同證人邱平勇至證人曾漢平
      住處，毆打證人曾漢平？
  (四)、原告前二項行為是否構成勞基法第12條第1 項第4 款「違
      反勞動契約或工作規則，情節重大」之事由？
  (五)、被告於訴訟中是否得追加原告提早離廠、恐嚇主管及在外
      行為不檢影響公司聲譽等其他事由，主張終止兩造之勞動
      契約？
  (六)、原告依據民法第487 條規定，請求被告應自99年5 月6 日
      起至復職之日止，按月於每月5 日給付原告34,770元、於
      每月20日給付原告17,385元，是否有理由？
五、得心證之理由：
  (一)、有關兩造就原告請求復職之爭議，是否已達成以給付慰問
      金之方式成立和解部分：
    1.證人即雲林縣勞資爭議協調會協調員黃俊富到庭證稱：剛
      開始協調時，原告只說要回復工作權，他的申請書是記載
      要回復工作權，是後來協調過程中，被告提到原告他家有
      人要扶養，所以我們請被告斟酌發給慰問金，但是當天被
      告與會人員無法立即做決定，表示還須要回去請示公司，
      所以當日沒有協調成立等語（見本院卷第97頁背面）。
    2.且協調會會議紀錄第十一點協調結論上清楚記載：「資方
      代表同意將勞方因須照顧臥病之母親帶回協商請示予以發
      給慰問金。勞資雙方可循其他途徑解決。」等字，有兩造
      所不爭執之協調會會議紀錄在卷可明（見本院卷第17-18
      頁）。
    3.由此可知，兩造於99年5 月31日在雲林縣勞資爭議協調會
      協調時，被告並未明確表示同意發給原告慰問金，僅表明
      願意帶回請示公司，可見當日兩造並未就以發給慰問金之
      方式達成協議，被告陳稱兩造已成立附條件之和解，原告
      應受和解內容之拘束，不得提起本件訴訟，尚非有據。
  (二)、有關原告是否曾於99年2 月26日上班中，擅離職守至公司
      用膳室睡覺部分：
    1.證人曾漢平於本院100 年3 月22日言詞辯論期日證稱：當
      日我跟原告是值夜班，我們上班時間是凌晨12點30分到早
      上8 點半，凌晨12點30分時並未看到原告來上班，我們用
      對講機通知他，他都沒有回，所以值班主管吳永鵬說要去
      找人，因為原告有進來，後來我就去找，原告在二樓用餐
      室，我有聞到滿身的酒味，他趴在那裏睡覺，我就通知值
      班主管。相機是放在二樓的用餐室，我發現他被拍照之後
      就拿去給值班主管，請他處理等語（見本院卷第158 頁正
      面、背面）。
    2.證人吳永鵬於本院100 年5 月3 日言詞辯論期日到庭作證
      時，就本院詢問是否知道原告於99年2 月26日在工廠睡覺
      之事？你有看到有人用相機拍照之事嗎？雖答稱：「不知
      道」、「沒看到」（見本院卷第212 頁背面），惟證人范
      秉睿於本院100 年3 月22日言詞辯論期日到庭證稱：99年
      2 月26日我上班時，我去交接班，曾漢平就跟我說當日異
      常的情形，就說領班喝酒睡覺有被拍照，我就翻閱相機，
      並沒有看到，但是查詢紀錄有5 張照片被刪掉，回到辦公
      室之後，8 點10分原告打電話給我，他說他昨天晚上很興
      奮喝了酒精神不濟，有在用餐室睡覺，原告說要打電話給
      課長請假，要請12點30分到4 點30分等語（見本院卷第16
      0 頁背面）。
    3.證人曾漢平、范秉睿雖均任職於被告公司，為被告之員工
      ，惟按證人為不可代替之證據方法，如果確係在場聞見待
      證事實，而其證述又非虛偽者，縱令證人與當事人有親屬
      、親戚或其他利害關係，其證言亦非不可採信，最高法院
      著有53年臺上字第2673號判例可資參照。而互核證人曾漢
      平、范秉睿之上開證詞相互吻合，且其二人與原告並無仇
      隙，並已當庭具結，衡情應無甘冒偽證罪責僅為偏頗被告
      而為虛偽陳述之可能。何況，證人吳永鵬於99年4 月13日
      書寫之自白書上記載：「…回到控制室03:30 左右，三課
      鹽水曾漢平到控制室告知領班林長泰人員不舒服及上班遲
      到，在休息室休息，隨後至三課鹽水休息室關心林員，當
      時林員坐在飲水機前未趴在桌椅上，並詢問林員身體狀況
      （曾員坐在椅子上吃泡麵），本人回控制室04:10 左右，
      林員表示要請假離開廠區」等情，且證人吳永鵬身為原告
      之值班主管，其因未盡督導之責任，致原告於上班中睡覺
      而被公司記申誡乙次，亦有證人吳永鵬之自白書及被告之
      人事通知書在卷足憑（見本院卷第140 、142 頁）。再佐
      以原告於99年2 月26日原本只請假4 時30分至8 時30分，
      事後才由證人范秉睿於當日上午9 時代為請假，當日晚上
      8 時21分才完成請假手續等情，復有請假單附卷足參（見
      本院卷第141 頁）。此外，原告於99年4 月14日書寫之自
      白書亦自承當日2 時許，其因頭痛而趴在桌上休息（見本
      院卷第52頁）。
    4.綜合以上各情，堪信證人曾漢平、范秉睿上開證詞應足採
      信。被告陳稱原告於99年2 月26日上班時擅離職守至他處
      睡覺乙情，應屬可信。
  (三)、有關原告是否曾於99年4 月8 日夥同證人邱平勇至證人曾
      漢平住處，毆打證人曾漢平部分：
    1.證人曾漢平對原告提起之傷害告訴，固經雲林地檢署檢察
      官以99年度偵字第4262號為不起訴處分確定，業經本院依
      職權調取上開偵查卷查明無誤，並有上開不起訴處分書在
      卷可稽（見本院99年度港勞簡調字第8 號卷第10頁）。惟
      按刑事判決所為事實之認定，於獨立民事訴訟之裁判時不
      受其拘束，此有最高法院50年臺上字第872 號判例意旨可
      資參照。是本院仍得就該偵查案件調查所得之證據，及兩
      造之主張暨聲明之證據，自行調查斟酌，決定取捨後，依
      自由心證，自為認定及裁判。
    2.證人曾漢平於本院100 年3 月22日言詞辯論期日具結證稱
      ：99年4 月8 日晚上約10點50分，我在雲林麥寮租屋處睡
      覺，聽到敲門聲去應門，看到邱平勇及原告，邱平勇在前
      ，原告在後，我打開第二道不銹鋼門，邱平勇一句話未說
      ，右拳就打到我的左耳後方，接著將我拉到門外面，二人
      合力毆打我，當時他們二個是在我的右前方，紗門在我的
      左前方，他們二個合力一人壓著一邊，拉著我的頭去撞我
      左前方的喇叭鎖，後來我倒地之後就流血昏迷了等語（見
      本院卷第157 頁正面），清楚指明是原告及證人邱平勇共
      同毆打其成傷。本院審酌證人曾漢平與原告及證人邱平勇
      原係舊識，其並無意圖使原告及證人邱平勇二人受刑事處
      罰而誣告其二人之理。參以證人曾漢平受傷送至醫院急診
      ，證人范秉睿到醫院探視他，在病床邊詢問證人曾漢平為
      何不小心撞得這麼嚴重時，證人曾漢平情緒激動，眼淚直
      流，拉者證人范秉睿的手表示要寫字，證人范秉睿就拿紙
      筆給證人曾漢平，證人曾漢平就寫下「我被打，要報警」
      等字，此經證人范秉睿到庭證述屬實，並有證人范秉睿99
      年4 月12日之訪談紀錄在卷可稽（見本院卷第54、159 頁
      背面）。再佐以證人即雲林縣麥寮鄉調解委員會調解委員
      林平和於本院100 年5 月3 日言詞辯論期日證稱：他們第
      一次是在4 月29日調解，但是有人未到，所以調解不成立
      ，再來是5 月13日，曾漢平、原告及邱平勇到調解委員會
      有說到補償的醫療費用，曾漢平當時沒有指明說是他們二
      個人進去打他，邱平勇與原告一直在講說他們是進去要理
      論，但是沒有打他，雙方都各講各的。應該是他們之前在
      調解的過程有提到他們兩造有一造在打瞌睡，被對方照相
      ，因為這個點起因的等語（見本院卷第206 頁背面、207
      頁正面），與證人曾漢平於訪談紀錄中陳述其推測系爭毆
      打事件應係起因於原告睡覺被拍照，造成其與原告間之誤
      解所致等情相符（見本院卷第51頁）。從而，本院認為證
      人曾漢平之證詞應屬真實可信。
    3.又證人留偉峰於本院100 年5 月3 日言詞辯論期日證稱：
      我跟曾漢平去調解時，第一次他們都各說各話，第二次也
      是，所以第二次我就跟他們說有做錯要跟人家道歉，所以
      原告、邱平勇有起來跟曾漢平道歉。調解一開始大家都各
      說各話，我說人都會做錯事，他們站起來道歉完後才開始
      說賠償的事，原告及邱平勇一開始說要賠償曾漢平3 萬元
      ，因為金額太低曾漢平不接受，他說要20萬元，又調解一
      會兒就降為10萬元。雙方有另外約時間要寫調解書，日期
      我忘記了，可是事後聽說調解不成立，因為賠償的金額拿
      不出來等語（見本院卷第210 頁正面、211 頁正面）。證
      人賴文彬於同日亦證稱：第一次去調解委員會時，原告與
      邱平勇沒有誠意要調解，時間我忘了，第一次他們不承認
      他們有打人，第二次二個人都有承認他們有打人，他們二
      人有站起來道歉，還有說要賠償的事情，有談到好像是要
      賠給曾漢平10萬元，當天說要時間給他們準備，是要下星
      期給錢，後來就不了了之等語（見本院卷第211 頁背面）
      。證人留偉峰、賴文彬與證人曾漢平雖均係朋友關係，惟
      其二人均已具結，衡情當不至為迴護證人曾漢平而甘冒偽
      證之刑責。何況，證人林平和就調解時是否有提到賠償之
      事，陳稱：有提到說原告及邱平勇要賠償曾漢平10萬元，
      再另定期日寫調解書，後來因為原告、邱平勇錢籌不出來
      ，我們調解時通常是錢拿的出來再寫調解書，因為錢拿不
      出來，所以就沒有到場等語（見本院卷第211 頁正面），
      與證人留偉峰、賴文彬證述之情形相符，足徵證人留偉峰
      、賴文彬之證詞亦屬可信。
    4.再者，原告就本院詢問其證人曾漢平何以為會受傷、他的
      頭那裏受傷、去撞到什麼地方受傷等問題時，答稱：「那
      天晚上了，邱平勇去時有喝一點酒，他敲門時曾漢平來開
      門，很熱情的打招呼推了一下，所以曾漢平就跌倒了。他
      的前額受傷。應該是撞到喇叭鎖。」等語（見本院卷第15
      4 頁背面），證人邱平勇就本院詢問其證人曾漢平為何會
      受傷、打招呼怎麼會跌倒、他是怎麼受傷、原告去扶他怎
      會受傷等問題時，答稱：「太久沒有見面跟他打招呼，就
      推他一下，這是親切的招呼。他的地板是磁磚的，暗暗的
      ，我也不知道力量很大，原告看到他跌倒，就扶他。他就
      在那裏顛來顛去站不穩，原告就去扶他。我也不知道，就
      只有看到地板有血。」等語（見本院卷第156 頁背面）。
      惟查，由證人邱平勇及證人曾漢平所繪製之現場圖所示（
      見本院卷第169 、170 頁），證人曾漢平租屋處大門，最
      外層是紗門，紗門內是不銹鋼門，而喇叭鎖是在紗門上，
      倘如原告及證人邱平勇所述，證人曾漢平係因其開門時，
      證人邱平勇熱情打招呼，推了證人曾漢平一下，證人曾漢
      平才跌倒受傷，衡情證人曾漢平理應向後或兩旁跌倒，而
      不會前額撞到位在原告及證人邱平勇身後之紗門上的喇叭
      鎖受傷，原告及證人邱平勇所述，顯然與現場之位置不符
      。又倘如證人邱平勇所陳，其推證人曾漢平，證人曾漢平
      跌倒時原告即出手相扶，何以證人曾漢平仍受有頭部頓挫
      傷併左前額兩處撕裂傷？此亦有違常情。再者，倘若證人
      邱平勇是打招呼不小心推倒證人曾漢平，其並無傷害證人
      曾漢平之故意，理應構成過失傷害，何以證人邱平勇會承
      認故意傷害之罪責，而被本院以99年度港簡字第176 號刑
      事簡易判決判處拘役50日確定（見附於卷後之刑事卷）？
      以上各情，均足以證明原告及證人邱平勇陳稱證人曾漢平
      係因證人邱平勇熱情打招呼，推他一下才跌倒等語，與事
      實不符。
    5.此外，原告於證人曾漢平受傷被送到醫院，證人范秉睿到
      醫院瞭解傷勢遇到原告，詢問原告證人曾漢平怎會受傷時
      ，原告告訴證人范秉睿，證人曾漢平是因跌倒受傷，並未
      提到是被證人邱平勇推倒，此經證人范秉睿到庭證述屬實
      ，並有證人范秉睿99年4 月12日之訪談紀錄附卷足憑（見
      本院卷第159 背面、54頁）。另原告於99年4 月9 日在被
      告公司第一會議室接受訪談時，陳稱：「4 月8 日晚上10
      點多，我及邱平勇要找曾員聊天，當時邱平勇先敲門，曾
      員自己來開門，不小心撞到門把鎖，造成頭部出血」等語
      ，復有原告所不爭執之訪談紀錄在卷可稽（見本院卷第56
      頁）。之後原告於99年9 月17日檢察官偵訊時，陳稱：「
      當天邱平勇要去找曾漢平，邱平勇與曾漢平也是朋友，之
      前是邱平勇與曾漢平住在一起，邱平勇有股錢放在曾漢平
      的地方，在邱平勇外出工作時，曾漢平把錢拿去，邱平勇
      當天有喝酒去找曾漢平寒喧。（問：傷是何來？）當時很
      暗，我也不知道，應該是撞到喇叭鎖，我看到他流血，就
      叫救護車，我就開車到醫院。（問：曾漢平為何去撞到喇
      叭鎖？）是邱平勇推的，應該只是寒喧。」等語（見前開
      偵查卷第10頁）。則原告就證人曾漢平為何受傷乙情，前
      後說詞不一，於本院審理時所稱之「打招呼」乙情，亦有
      前述矛盾之處，顯然原告之陳述為不可採。
    6.綜合以上各情，本院認為被告辯稱原告於99年4 月8 日夥
      同證人邱平勇至證人曾漢平住處，毆打證人曾漢平部分，
      應屬可信。
  (四)、按勞基法第12條第1 項第4 款規定，勞工有違反勞動契約
      或工作規則，情節重大者，雇主得不經預告終止契約。所
      謂「情節重大」，屬不確定之法律概念，不得僅就雇主所
      訂工作規則之名目條例是否列為重大事項作為決定標準，
      須勞工違反工作規則之具體事項，客觀上已難期待雇主採
      用解僱以外之懲處手段而繼續其僱傭關係，且雇主所為之
      解僱與勞工之違規行為在程度上須屬相當，方屬上開勞基
      法規定之「情節重大」，舉凡勞工違規行為之態樣、初次
      或累次、故意或過失、對雇主及所營事業所生之危險或損
      失、勞雇間關係之緊密程度、勞工到職時間之久暫等，均
      為判斷勞工之行為是否達到應予解僱程序之衡量標準（最
      高法院97年臺上字第2624號判決意旨參照）。又雇主依上
      開規定終止契約者，應自知悉其情形之日起30日內為之，
      同條第2 項復有規定，惟該條項所謂知悉其情形，就同條
      第1 項第4 款而言，自應指知悉勞工違反勞動契約或工作
      規則，及其情節重大者而言。次按工作規則為雇主統一勞
      動條件及工作紀律，單方制定之定型化規則，雇主公開揭
      示時，係欲使其成為勞動契約之附合契約，而得拘束勞雇
      雙方之意思表示，勞工知悉後如繼續為該雇主提供勞務，
      應認係默示承諾該工作規則內容，而使該規則發生附合契
      約之效力（最高法院91年臺上字第1625號判決意旨參照）
      。經查，被告工作規則第15條第1 項第14款規定：「從業
      人員有下列情形之一者應予免職：十四對公司主管或其他從
      業人員實施暴行或重大侮辱之行為者。」第40條第4 款第
      13目規定：「有以下情現之一者，記大過處分：(十三)擅離職
      守至他處睡覺者。」第41條第2 款規定：「從業人員懲處
      之種類如下：二記大過：記三次大過予以免職。」有被告
      提出之工作規則在卷可明（見本院卷第50、232 、255 頁
      、259 頁背面）。而原告於99年2 月26日上夜班時，因酒
      醉身體不適至被告公司用膳室睡覺，並於99年4 月8 日晚
      間夥同證人邱平勇至證人曾漢平住處，毆打證人曾漢平，
      致其受傷昏迷送醫急救等情，業已論述如前，原告上開行
      為已違反被告公司所訂定之工作規則，至為明確。而在同
      一事業共同工作之勞工，利害相同，榮辱與共，彼此本應
      和衷共濟，分工合作，共謀事業之發展，如某一勞工對其
      他共同之勞工，實施暴力或重大侮辱之行為，自足以破壞
      事業之秩序，影響事業之發展，為維持事業之秩序，雇主
      對於有上述行為之勞工，予以免職處分，自屬必要且合理
      。本院審酌原告身為公司領班，其除於上班時間擅離職守
      至他處睡覺外，事發後未思己過，竟仍夥同證人邱平勇至
      其部屬即證人曾漢平租屋處，毆打證人曾漢平受傷致昏迷
      ，其情節應已達上述「重大」之程度，故被告以原告違反
      勞動契約、工作規則第15條第1 項第14款、第40條第4 款
      第13目及第41條第2 款之規定且情節重大，終止兩造間之
      勞動契約，自屬合法。又本件被告係因證人曾漢平於99年
      4 月8 日被毆打成傷後，於調查過程中知悉原告另於99年
      2 月26日擅離職守至他處睡覺之事，乃於99年5 月5 日以
      原告上班中擅離職守至他處睡覺，依規定記大過一次；夥
      同包商邱平勇毆打所屬班員曾漢平部分，予以記大過二次
      ，併計三次大過予以免職，足見被告係於99年4 月8 日後
      始知悉原告違反工作規則且情節重大，至其於同年5 月6
      日終止兩造間之勞動契約，並未逾30日期間，是被告以原
      告有勞基法第12條第1 項第4 款所定「違反勞動契約或工
      作規則情節重大」之情事，不經預告終止兩造間之勞動契
      約，應屬有理。
  (五)、被告既已合法終止兩造間之勞動契約，已如前述，則被告
      對於終止後之薪資即無給付之理，是原告請求被告應自99
      年5 月6 日起至復職之日止，按月於每月5 日給付原告
      34,770元、於每月20日給付原告17,385元，為無理由，應
      予駁回。
  (六)、又被告以原告有勞基法第12條第1 項第4 款所定「違反勞
      動契約或工作規則情節重大」之情事，不經預告終止勞動
      契約，既屬合法，則兩造另一爭點即原告是否有提早離廠
      、恐嚇主管、在外行為不檢影響公司聲譽等事？原告是否
      得於訴訟中追加上開事由而主張終止勞動契約？本院即無
      須再加以審究，併此敘明。
  (七)、綜上所述，原告依據兩造僱傭關係及民法第487 條之規定
      ，請求確認兩造僱傭關係存在，且被告應自99年5 月6 日
      起至原告復職之日止，按月於每月5 日給付原告34,770元
      、於每月20日給付原告17,385元，均無理由，應予駁回。
      其假執行之聲請亦失所附麗，應併予駁回。
六、本件事證已臻明確，兩造其餘攻擊防禦方法及所提之證據，
    核與判決結果不生影響，不再另予論述，併此敘明。
七、訴訟費用負擔之依據：民事訴訟法第78條。
中    華    民    國   100    年    7     月    28    日
                  民事第二庭    法  官  蔡碧蓉
以上正本係照原本作成。
如對本判決上訴，須於判決送達後20日內向本院提出上訴狀（須
附繕本）。如委任律師提起上訴者，應一併繳納上訴審裁判費。
中    華    民    國   100    年    7     月    28    日
                                書記官  蘇紋泙